最　高　行　政　法　院　裁　定
　　　　　　　　　　　　　94年度裁字第01594號
上　訴　人　乙○○
被 上訴 人　勞工保險局
代　表　人　甲　○
上列當事人間因勞保事件，上訴人對於中華民國93年4月2日臺北
高等行政法院93年度簡字第92號判決，提起上訴，本院裁定如下
：
　　主  文
上訴駁回。
上訴審訴訟費用由上訴人負擔。
　　理  由
一、按對於適用簡易程序之裁判提起上訴或抗告，須經本院許可
    ，且該許可以訴訟事件所涉及之法律見解具有原則性者為限
    ，行政訴訟法第235條定有明文。
二、本件上訴意旨略謂：本件並非罰鍰而涉訟事件，原判決記載
    依行政訴訟法第229條第1項第2款，適用簡易程序，顯有違
    背法令。上訴人訴訟標的金額，補償費與法定利息合計，已
    逾新臺幣20萬元，仍不得適用簡易程序，原審由獨任法官行
    之，判決法院之組織不合法。上訴人所提為中和醫院之診斷
    證明書，並無門診病歷表，被上訴人早已掌握病歷表，於原
    審謊稱僅有部分病歷表，誤導原審命上訴人獨自負擔索取，
    有失持正公平，有違誠信、平等原則，又病歷表不利於上訴
    人，竟要求上訴人自證不利於己，違背訴訟法理。被上訴人
    二度前來調查，詳實記載於職業傷害調查表，證實為職業傷
    害，請詳閱卷宗，查明有無職業傷害調查表，若無請命被上
    訴人提交，即可證明確實為職業傷害。上訴人使用職業傷害
    門診單長達三年，足證實為職業傷害，原審未表明不予採取
    之理由，當然違背法令。被上訴人90年10月12日書函，按職
    業傷害辦理給付，亦確認上訴人為職業傷害。原審審理中，
    被上訴人或原審未將文件繕本交付上訴人，違背正當法律程
    序，請求查明何項文件，為何未送交文件繕本。原審以中和
    私人小型之龍佑醫院病歷表為判決之依據，竟漠視大型公立
    醫院、國立教學醫院核磁共振之診斷書及病歷表，違背經驗
    法則及科學證據法則。本件依行政訴訟法第253條第2款、第
    3款，請行言詞辯論，並將診斷書等送交鑑定等語。
三、本院按因其他公法上財產關係之訴訟，其標的之金額或價額
    在新臺幣3萬元以下者，適用簡易程序，行政訴訟法第229條
    第1項第3款定有明文。又同條第1項所定適用簡易程序之數
    額，業經司法院以92年9月17日院台廳行一字第23681號令增
    至新臺幣20萬元，並定於93年1月1日實施，此有同院92年9
    月17日(92)院台廳行一字第23682號函刊登於司法院公報可
    稽。次按以一訴訟附帶請求其孳息、損害賠償、違約金或費
    用者，不併計其訴訟標的之價額。上訴人主張利息應併計訴
    訟標的之金額，尚無足採。本件上訴人於原審求為判決被上
    訴人應作成給付上訴人新臺幣182,016元之行政處分，其數
    額未逾20萬元，原審適用簡易程序，於法並無不合。至原判
    決誤引行政訴訟法第229條第2項，屬誤寫應予更正之問題，
    與判決結果不生影響。此外上訴論旨所述各節，經核無所涉
    及之法律見解，具有原則上之重要情事，上訴人提起上訴，
    不合首揭規定，不應許可，其上訴難謂合法，應予駁回。
四、依行政訴訟法第249條第1項前段、第104條、民事訴訟法第
    95條、第78條，裁定如主文。
中    華    民    國    94    年    8     月   18     日
                  第二庭審判長法  官　廖　政　雄
                              法  官　林　清　祥
                              法  官　鍾　耀　光
                              法  官　姜　仁　脩
                              法  官  胡  國  棟
以  上  正  本  證  明  與  原  本  無  異
中    華    民    國    94    年    8    月    19     日
　　　　　　　　　　　　　　　書記官　張　雅　琴
